臺灣高等法院高雄分院刑事裁定
111年度聲字第1326號
被      告  陳耀華




聲請人即  
選任辯護人  陳錦昇律師
上列被告因違反毒品危害防制條例等案件（111年度上重訴字第4
號），聲請具保停止羈押案件，本院裁定如下：
    主  文
聲請駁回。
    理  由
一、聲請之程序事項：
　　按被告及得為其輔佐人之人或辯護人，得隨時具保，向法院
    聲請停止羈押。刑事訴訟法第110條第1項定有明文。本件被
    告陳耀華涉犯違反毒品危害防制條例案件，現由本院111年
    度上重訴字第4號分案審理中，茲被告之辯護人依前開規定
    以辯護人身分為被告提起本件具保停止羈押之聲請，於法即
    無不合，先予敘明。
二、聲請意旨略以：
　　被告雖涉犯運輸第二級毒品犯行，然被告已63歲，如逃亡，
    餘生恐須在躲躲藏藏中度過，此應非被告所願意之事；又被
    告家人均在臺灣，亦應無隻身逃亡海外，落得孤獨客死異鄉
    之可能，何況被告尚有85歲母親在世，如逃亡，被告將無法
    陪伴母親的餘生，甚至連最後一面恐都無法見到，亦無法處
    理母親的後事，此亦應均非被告所願意之事。再者，被告母
    親已85歲，患有高血壓性心臟病伴有心臟衰竭、慢性缺血性
    心臟病，隨時都有可能撒手歸天，被告能陪伴母親之時日有
    限；且被告二弟陳耀貴患有侷限症狀性癲癇及癲癇症候群伴
    有單純型部分發作，伴有癲癇重積狀態，三弟陳耀坤有極重
    度身心障礙，故照料母親一事之重擔係落在被告肩上。被告
    雖涉犯五年以上有期徒刑之罪，然本院能以高額保證金（被
    告家人能籌得70萬元保證金）、限制住居、出境、出海及至
    派出所報到等方式代替羈押，應足以對被告形成拘束力，確
    保日後審判、執行之進行。爰聲請准予具保停止羈押。
三、適用規範之說明：
　　按被告經法官訊問後，認為犯罪嫌疑重大，而有逃亡或有事
    實足認為有逃亡之虞；或有事實足認為有湮滅、偽造、變造
    證據或勾串共犯或證人之虞，非予羈押，顯難進行追訴、審
    判或執行者，得羈押之；所犯為死刑、無期徒刑或最輕本刑
    為五年以上有期徒刑之罪，有相當理由認為有逃亡、湮滅、
    偽造、變造證據或勾串共犯或證人之虞，非予羈押，顯難進
    行追訴、審判或執行者，得羈押之，刑事訴訟法第101條第1
    項第1款、第2款、第3款分別定有明文。
四、本院之判斷：　　
　㈠被告陳耀華（下稱被告）因涉嫌共同自海外運輸大量甲基安
    非他命入境之犯行，經第一審臺灣屏東地方法院110年度訴
    字第464號、110年度重訴字第10號、111年度重訴字第1號判
    決，依違反毒品危害防制條例第4條第2項運輸毒品罪、懲治
    走私條例第2條第1項私運管制物品進口罪（依想像競合犯之
    例而從一重以前者處斷），判處無期徒刑，褫奪公權終身。
    案經檢察官及被告上訴，經本院於民國111年9月30日受理移
    審時，由值班法官訊問被告後，以被告涉犯前開犯罪之嫌疑
    重大，有事實足認有逃亡之虞，所犯為最輕本刑5年以上有
    期徒刑之重罪，並有羈押之必要，依刑事訴訟法第101條第1
    項第1款、第3款規定諭令羈押。有原審判決書、本院訊問筆
    錄、押票在卷可參。
　㈡前開諭令羈押被告之理由，除敘明認定被告犯罪嫌疑重大之
    理由，及所犯為最輕本刑五年以上有期徒刑之重罪以外，就
    認定被告有刑事訴訟法第101條第1項第1款逃亡之虞、第3款
    重罪而有逃亡之虞羈押原因之理由，已經敘明係考量被告自
    陳以經營漁業為業，並擔任船東，顯較一般人更熟悉相關出
    入國境之管道及方式，及其本件已經原審法院判決諭知無期
    徒刑，褫奪公權終身之重刑，顯有事實暨所犯為重罪而有相
    當理由足認有逃亡之虞，非予羈押，顯難進行爾後之審判及
    執行。另審酌被告犯罪之情狀、夥同眾人分工並負責提供船
    隻自海外運輸大量甲基安非他命入境之犯罪手段、侵害法益
    之種類，對於社會治安造成危害之情節重大，及其預期之刑
    罰輕重等情，以說明羈押之必要性。聲請人聲請意旨雖以被
    告年已63歲，若因逃亡而躲躲藏藏、隻身海外、不能陪伴、
    照顧親人，顯非被告所願云云。然其就影響選擇意願所應對
    照者，乃其所犯為重罪，並已經諭知重刑，若經判決確定，
    甚至餘年均須繫於囹圄之情狀，衡諸常情，尤突顯其確有事
    實足認有高度逃亡之虞，且無從期待能以具保區區數十萬元
    ，甚至更高數額之保證金，或兼以其他處分以為擔保，自不
    待言。
　㈢至於聲請人另以被告尚有高齡母親待其照顧，兄弟數人亦各
    罹患疾病等情資為聲請之理由，固值同情。惟刑事訴訟程序
    關於被告羈押之執行，係為確保國家司法權對犯罪之追訴處
    罰及保障社會安寧秩序而採取之必要手段，與受處分人個人
    自由及家庭生活機能之圓滿，難免衝突，不能兩全。茲審酌
    被告前開羈押之原因及必要性既屬明確，依前述情節，亦無
    從以具保、責付、限制住居，或其他侵害較小之手段資為替
    代，則聲請人聲請以具保停止羈押即難以准許。
　㈣是本院經綜合審酌國家刑事司法之有效實現、社會秩序、公
    共利益及被告個人人身自由受限制之程度，認為聲請人之聲
    請為無理由，應予駁回。
五、依刑事訴訟法第220條規定，裁定如主文。
中　　華　　民　　國　　111 　年　　11　　月　　28　　日
                      刑事第八庭審判長法  官  陳中和
                                      法  官  林柏壽
                                      法  官  陳松檀
以上正本證明與原本無異。
如不服本裁定應於送達後5日內向本院提出抗告狀。
中　　華　　民　　國　　111 　年　　11　　月　　28　　日
　　　　　　　　　　　　　　　　　　　書記官  李佳旻